臺灣臺北地方法院民事裁定
110年度亡字第107號
聲  請  人  臺灣臺北地方檢察署檢察官(暑股)
失  蹤  人  董國忠  
上列聲請人為失蹤人董國忠聲請死亡宣告事件，本院裁定如下：
    主      文
宣告董國忠（男，民國00年0 月0 日生，身分證統一編號：Z000
000000）於民國94年3月6日下午12時死亡。
聲請程序費用新臺幣壹仟元由董國忠遺產負擔。
    理      由
一、按失蹤人失蹤滿7年後，法院得因利害關係人或檢察官之聲
    請，為死亡之宣告；失蹤人為80歲以上者，得於失蹤滿3年
    後，為死亡之宣告；失蹤人為遭遇特別災難者，得於特別災
    難終了滿1年後，為死亡之宣告；受死亡宣告者，以判決內
    所確定死亡之時，推定其為死亡；前項死亡之時，應為前條
    各項所定期間最後日終止之時，但有反證者，不在此限；民
    法第8 條第1 、2 、3 項、第9 條第1 、2 項定有明文。次
    按宣告死亡或撤銷、變更宣告死亡之裁定，利害關係人或檢
    察官得聲請之，家事事件法第155 條亦有明定。　
二、聲請意旨略以：失蹤人董國忠於民國87年3月6日經警列為失
    蹤人口，迄今下落不明，爰依民法第8 條第1 、2 項、家事
    事件法第155 條聲請死亡宣告等語。
三、經查，聲請人主張董國忠於87年3月6日經警列為失蹤人口，
    迄今行方不明，查無失蹤人之相關資料等情，業據提出新北
    ○○○○○○○○110年8月11日新北店戶字第1105787653號函檢附戶
    籍資料、失蹤人口系統身分證及中查詢資料、新北○○○○○○○○
    110年2月23日新北店戶字第1105781807號函、內政部移民署
    110年2月24日移署資字第1100024995號函、新北市政府社會
    局110年3月2日新北社老字第1100348831號函、新北市政府
    殯葬管理處110年3月2日新北殯館字第1105071904號函、臺
    北市殯葬管理處110年2月23日北市殯儀二字第1103002152號
    函、國軍退除役官兵輔導委員會110年2月23日輔服字第1100
    013730號函、勞動部勞工保險局110年2月24日保普生字第11
    013007250號函、行政院人事行政總處110年2月26日總處資
    字第1100012681號函、新北市坪林區公所110年2月25日新北
    坪社字第1102912109號函、新北○○○○○○○○110年4月9日新北
    店戶字第1105783543號函、國防部法律事務司110年4月27日
    國法法紀字第1100091082號函、新北○○○○○○○○110年4月28日
    新北店戶字第1105784338號函、國家發展委員會檔案管理局
    110年4月30日檔應字第1100002550號函(見臺灣臺北地方檢
    察署偵查卷第3-51、57-75頁)等在卷可佐。而失蹤人經本院
    於110年9月16日裁定准予死亡宣告之公示催告，於110年9月
    21日公告，茲申報期間業已屆滿，未據失蹤人陳報其生存，
    或知失蹤人生死者陳報其所知，揆諸前揭規定，聲請人依民
    法第8 條第1 項、第2 項、家事事件法第155 條規定聲請死
    亡宣告，核無不合，應予准許。
四、爰裁定如主文。
中　　華　　民　　國　　111 　年　　4   　月　　6  　日
                    家事法庭  法  官  蔡寶樺
以上正本係照原本作成。
如不服本裁定應於送達後10日內向本院提出抗告狀，並繳納抗告
費新臺幣1,000元。
本裁定確定後30日內，應至戶政事務所辦理死亡登記。
中　　華　　民　　國　　111 　年　　4 　　月　　 6　　日
                              書記官  張妤瑄